臺灣高雄地方法院刑事判決　　　　　　　94年度簡上字第17號
上　訴　人　臺灣高雄地方法院檢察署檢察官
被　　　告　乙○○　男　47歲（民國46年9月23日生）
上列上訴人因違反毒品危害防制條例案件，不服本院高雄簡易庭
93年度簡字第5490號中華民國93年11月21日第一審簡易判決（聲
請簡易判決處刑案號：93年度核退毒偵字第203 號，移送併辦案
號：93年度毒偵字第5531號），提起上訴及移送併辦（93年度毒
偵字第7753號、第7767號、第7768號、94年度毒偵字第1037號）
，本院管轄之第二審合議庭自為第一審判決如下：
    主  文
原判決撤銷。
乙○○連續施用第二級毒品，累犯，處有期徒刑柒月。扣案之第
二級毒品甲基安非他命貳包（驗後毛重分別為零點貳公克、零點
參公克）、內含第二級毒品甲基安非他命殘留而無法析離之塑膠
吸管壹支、燈泡貳個、吸食器壹組，均沒收銷燬之，扣案之吸食
器壹個，沒收之。
    事  實
一、乙○○曾因竊盜案件，經本院於民國90年12月31日以90年度
    易字第1792號刑事判決判處有期徒刑5 月，如易科罰金，以
    300 元折算1 日，嗣告確定，又因竊盜案件，經本院於91年
    10月11日以91年度易字第1794號刑事判決判處有期徒刑8 月
    ，嗣告確定，二罪接續執行，於92年11月30日縮刑期滿執行
    完畢。並曾於90年間，因施用毒品案件，經臺灣屏東地方法
    院檢察署檢察官聲請臺灣屏東地方法院以90年度毒聲字第
    674 號刑事裁定送臺灣屏東看守所附設勒戒處所觀察、勒戒
    執行完畢後，認有繼續施用毒品傾向，再由臺灣屏東地方法
    院檢察署檢察官聲請臺灣屏東地方法院以90年度毒聲字第10
    84號刑事裁定令入戒治處所施以強制戒治1 年，後因強制戒
    治執行已滿3 月，戒治處所認無繼續戒治之必要，臺灣屏東
    地方法院檢察署檢察官乃聲請臺灣屏東地方法院以90年度毒
    聲字第2039號刑事裁定停止戒治，所餘戒治期間，付保護管
    束，嗣因乙○○於停止戒治，付保護管束期間，違反保護管
    束應遵守事項情節重大，臺灣屏東地方法院檢察署檢察官復
    聲請臺灣屏東地方法院以91年度毒聲字第436 號刑事裁定撤
    銷停止戒治，令入戒治處所施以強制戒治，於92年1 月12日
    因強制戒治期滿執行完畢而被釋放，再由臺灣屏東地方法院
    檢察署檢察官於92年1 月16日以92年度戒毒偵字第8 號為不
    起訴之處分，於92年1 月17日公告生效而確定。詎猶不知悔
    改，明知甲基安非他命係毒品危害防制條例第2 條第2 項第
    2 款所明定之第二級毒品，不得施用、持有，仍於強制戒治
    期滿執行完畢後5 年內，復基於施用第二級毒品甲基安非他
    命之概括犯意，自93年6 月某日起至93年12月13日止，連續
    在高雄縣美濃鎮○○路30號附近農田內，以將第二級毒品甲
    基安非他命置於吸食器內，用火燒烤加熱，使吸食器內之第
    二級毒品甲基安非他命晶體汽化成為煙霧而施用之方式，施
    用第二級毒品甲基安非他命多次，不定時施用1 次。嗣先於
    93年7 月16日23時50分許，為警在高雄縣美濃鎮○○路18
    巷查獲，扣得乙○○所有供其施用第二級毒品甲基安非他命
    所用、內含第二級毒品甲基安非他命殘留而無法析離之塑膠
    吸管1 支、燈泡2 個；再於93年9 月18日1 時40分許，為警
    在高雄縣美濃鎮○○路與自強街口查獲，扣得乙○○所有供
    其施用所用之第二級毒品甲基安非他命1 包（驗前毛重0.3
    、驗後毛重0.2）； 又於93年9 月27日8 時40分許，為警在
    高雄縣美濃鎮○○路「田園休閒卡拉OK」旁鐵皮室內查獲，
    扣得乙○○所有供其施用第二級毒品甲基安非他命所用、內
    含第二級毒品甲基安非他命殘留而無法析離之吸食器1 組；
    復於93年9 月30日23時25分許，為警在高雄縣美濃鎮○○路
    與民權路口為警查獲，並於乙○○身上起獲其所有供其施用
    第二級毒品甲基安非他命所用之吸食器1 個；另於93年11月
    24日1 時10分許，為警在高雄縣美濃鎮○○路與自強街口查
    獲，扣得乙○○所有供其施用所用之第二級毒品甲基安非他
    命1 包（驗前毛重0.4 公克，驗後毛重0.3 公克），繼又於
    93年12月15日18時許，為警在高雄縣美濃鎮○○路30號前查
    獲，經警徵得其同意，採集其尿液送請高雄縣政府衛生局檢
    驗結果，發現其所排放之尿液仍呈第二級毒品甲基安非他命
    陽性反應。
二、案經高雄縣政府警察局旗山分局報請臺灣高雄地方法院檢察
    署檢察官聲請簡易判決處刑及高雄縣政府警察局旗山分局報
    請臺灣高雄地方法院檢察署檢察官移送併案審理。
    理  由
壹、程序方面：
  一、按被告以外之人於審判外之言詞或書面陳述，除法律有規
      定者外，不得作為證據；再被告以外之人於審判外向法官
      所為之陳述，得為證據；又被告以外之人，於偵查中向檢
      察官所為之陳述，除顯有不可信之情況外，得為證據；另
      被告以外之人於檢察事務官、司法警察官或司法警察調查
      中所為之陳述，與審判中不符時，其先前之陳述具有較可
      信之特別情況，且為證明犯罪事實存否所必要者，得為證
      據；再下列文書，亦得為證據：1 除顯有不可信之情況外
      ，公務員職務上製作之紀錄文書、證明文書。2 除顯有不
      可信之情況外，從事業務之人於業務上或通常業務過程所
      須製作之紀錄文書、證明文書。3 除前2 款之情形外，其
      他於可信之特別情況下所製作之文書，亦得為證據；又被
      告以外之人於審判外之陳述，雖不符刑事訴訟法第159 條
      之1 至第159 條之4 之規定，而經當事人於審判程序同意
      作為證據，法院審酌該言詞陳述或書面陳述作成時之情況
      ，認為適當者，亦得為證據；另當事人、代理人或辯護人
      於法院調查證據時，知有第159 條第1 項不得為證據之情
      形，而未於言詞辯論終結前聲明異議者，視為有前項之同
      意，刑事訴訟法第159 條第1 項、第159 條之1 第1 項、
      第2 項、第159 條之2 、第159 條之4 、第159 條之5 第
      1 項、第2 項分別定有明文。查卷附旗山分局毒品危害防
      制條例案嫌疑人尿液對照表5 份、高雄縣政府警察局旗山
      分局建國派出所毒品防制條例尿液對照表（該對照表漏載
      「危害」二字）1 份、高雄縣政府衛生局煙毒尿液檢驗成
      績書6 份，雖均係被告以外之人於審判外所為之書面陳述
      ，屬於傳聞證據，且非被告以外之人於審判外向法官、於
      偵查中向檢察官或於檢察事務官、司法警察官或司法警察
      調查中所為之陳述，復係針對個案而制作，亦非公務員職
      務上製作，經常處於可受公開檢查之狀態，設有錯誤，甚
      易發現而予及時糾正之紀錄文書或證明文書，或從事業務
      之人於業務上或通常業務過程不間斷、有規律而準確之記
      載而製作之紀錄文書、證明文書，也非與前述公務員職務
      上製作之紀錄文書、證明文書或與從事業務之人於業務上
      或通常業務過程所須製作之紀錄文書、證明文書具有同等
      程度可信性之文書（刑事訴訟法第159 條之4 之立法理由
      參照），然因公訴人、被告於本院調查證據時，知有刑事
      訴訟法第159 第1 項之情形，而未於言詞辯論終結前聲明
      異議，應視為同意作為證據，且本院審酌上開文書作成之
      形式，均無瑕疵、與待證事實具有關連性等情況，認為適
      當，應認得為證據，而有證據能力。
  二、卷附高雄醫學大學附設中和紀念醫院（下稱高醫附設醫院
      ）出具之濫用藥物尿液檢驗報告2 份、檢驗報告6 份，性
      質上均為被告以外之人於審判外所為之書面陳述，屬於傳
      聞證據，然係臺灣高雄地方法院檢察署檢察官於偵查中及
      本院審理本案時，依刑事訴訟法第208 條第1 項之規定，
      囑託高醫附設醫院鑑定，高醫附設醫院依刑事訴訟法第
      208 條第1 項準用同法第206 條第1 項規定所出具之書面
      鑑定報告，有臺灣高雄地方法院檢察署尿液送驗單2 份、
      檢體送驗單1 份、本院檢體送驗單5 份在卷可參，應屬刑
      事訴訴法第159 條第1 項「被告以外之人於審判外之言詞
      或書面陳述，除法律有規定者外，不得作為證據」規定，
      所稱「法律有規定者」之情形，應有證據能力，附此敘明
      。
貳、實體方面：
  一、訊據被告乙○○對於右揭事實供認不諱，且被告於93年7
      月16日、9 月18日、9 月27日、9 月30日、11月24日、12
      月15 日 為警查獲後，先後經警採集尿液，送請高雄縣政
      府衛生局以免疫學分析法、TOXI-LAB方法檢驗結果，均呈
      第二級毒品甲基安非他命陽性反應，有旗山分局毒品危害
      防制條例案嫌疑人尿液對照表5 份、高雄縣政府警察局旗
      山分局建國派出所毒品防制條例尿液對照表（該對照表漏
      載「危害」二字）1 份、高雄縣政府衛生局煙毒尿液檢驗
      成績書6 份在卷足據（參見偵查卷卷A 第3 頁、第1 頁、
      偵查卷卷B 第31頁、第30頁、偵查卷卷E 第4 頁、第5 頁
      、偵查卷卷D 第17頁、第18頁、偵查卷卷C 第23頁、第24
      頁、警卷卷F 第3 頁、第4 頁），另經臺灣高雄地方法院
      檢察署檢察官將被告於93年7 月16日、9 月30日為警查獲
      後，先後經警採集之尿液，送請高醫附設醫院以酵素免疫
      分析法（EIA）為 初步檢驗、氣相層析質譜儀法（GC/MS
      ）為確認檢驗結果，均呈第二級毒品甲基安非他命陽性反
      應，亦有高醫附設醫院報告編號0000－000 號、0000－
      000 號濫用藥物尿液檢驗報告各1 份在卷可按（參見偵查
      卷卷A 第23頁、本院卷第55頁）。且為警於93年9 月18日
      、11 月24 日扣得之晶體各1 包，經臺灣高雄地方法院檢
      察署檢察官及本院，送請高醫附設醫院檢驗結果，均呈第
      二級毒品甲基安非他命陽性反應，前者驗前毛重0.3 公克
      、驗後毛重0.2 公克，後者驗前毛重0.4 公克，驗後毛重
      0.3 公克，有該院報告編號0000－000 、0000－000 號檢
      驗報告各1 份附卷足據（參見偵查卷卷B 第27頁、本院卷
      第45頁）；另經警於93年7 月16日扣得之塑膠吸管1 支、
      燈泡2 個，於93年9 月27日扣得之吸食器1 組，經本院送
      請高醫附設醫院檢驗結果，均呈第二級毒品甲基安非他命
      陽性反應，亦有該院報告編號0000－000 號、0000－000
      號、0000－000 號檢驗報告各1 份在卷可佐（參見本院卷
      第40頁、第41頁、第53頁）。按人體施用安非他命後，主
      要代謝物中有未改變形態之安非他命，而無甲基安非他命
      ，人體施用甲基安非他命後，在主要代謝物中未改變形態
      之甲基安非他命佔施用劑量達百分之43，而安非他命則約
      為百分之5 ；又施用毒品，其於尿液中排出之最長時限，
      受施用劑量、施用方式、個人體質及其代謝情況等因素影
      響，因個案而易，一般可檢出之最長時間為甲基安非他命
      服用後1 至5 天，分別業經法務部調查局93年5 月4 日調
      科壹字第09362413 980號函、行政院衛生署管制藥品管理
      局91年10月3 日管檢字第110436號函釋在案，此為本院職
      務上已知之事實。本件被告供承自93年6 月某日起至93年
      12 月13 日止，連續在上開處所，施用第二級毒品甲基安
      非他命多次，嗣經警先後於93年7 月16日、9 月18日、9
      月27 日 、9 月30日、11月24日、12月15日採集其尿液送
      請高雄縣政府衛生局以前述方法檢驗結果，及臺灣高雄地
      方法院檢察署檢察官將被告於93年7 月16日、9 月30日為
      警查獲，經警採集之尿液，送請高醫附設醫院以上開方法
      複驗結果，均呈甲基安非他命陽性反應，參以為警於93年
      9 月18 日 及11月24日扣得之晶體各1 包，經臺灣高雄地
      方法院檢察署檢察官及本院分別送請高醫附設醫院檢驗結
      果，均呈第二級毒品甲基安非他命陽性反應，且為警於93
      年7 月16 日 扣得之塑膠吸管1 支、燈泡2 個，於93年9
      月27日扣得之吸食器1 組，經本院送請高醫附設醫院檢驗
      結果，亦呈第二級毒品甲基安非他命陽性反應，足認被告
      前開自白，核與事實相符，堪以採信。次查，被告曾於90
      年間，因施用毒品案件，經臺灣屏東地方法院檢察署檢察
      官聲請臺灣屏東地方法院以90年度毒聲字第674 號刑事裁
      定送臺灣屏東看守所附設勒戒處所觀察、勒戒執行完畢後
      ，認有繼續施用毒品傾向，再由臺灣屏東地方法院檢察署
      檢察官聲請臺灣屏東地方法院以90年度毒聲字第1084號刑
      事裁定令入戒治處所施以強制戒治1 年，後因強制戒治執
      行已滿3月 ，戒治處所認無繼續戒治之必要，臺灣屏東地
      方法院檢察署檢察官乃聲請臺灣屏東地方法院以90年度毒
      聲字第2039號刑事裁定停止戒治，所餘戒治期間，付保護
      管束，嗣因乙○○於停止戒治，付保護管束期間，違反保
      護管束應遵守事項情節重大，臺灣屏東地方法院檢察署檢
      察官復聲請臺灣屏東地方法院以91年度毒聲字第436 號刑
      事裁定撤銷停止戒治，令入戒治處所施以強制戒治，於92
      年1 月12日因強制戒治期滿執行完畢而被釋放，再由臺灣
      屏東地方法院檢察署檢察官於92年1 月16日以92年度戒毒
      偵字第8 號為不起訴之處分，於92年1 月17日公告生效而
      確定，此有上開不起訴處分書影本及臺灣高等法院被告全
      國前案紀錄表各1 份附卷可按。本件事證明確，被告犯行
      洵堪認定。
  二、查甲基安非他命係毒品危害防制條例第2 條第2 項第2 款
      所明定之第二級毒品，不得施用、持有。次按，犯毒品危
      害防制條例第10條施用第一級、第二級毒品之罪者，檢察
      官應聲請法院裁定，令被告入勒戒處所觀察、勒戒，經觀
      察、勒戒後，檢察官依據勒戒處所之陳報，認受觀察、勒
      戒人無繼續施用毒品傾向者，應即釋放，並為不起訴之處
      分；認受觀察、勒戒人有繼續施用毒品傾向者，檢察官應
      聲請法院裁定令入戒治處所強制戒治，其期間為6 個月以
      上，至無繼續強制戒治之必要為止，但最長不得逾1 年，
      強制戒治期滿，應即釋放，由檢察官為不起訴之處分；觀
      察、勒戒或強制戒治執行完畢釋放後，5 年內再犯第10條
      之罪者，應依一般刑事訴訟程序予以起訴論罪科刑，此觀
      諸毒品危害防制條例第20條第1項 、第2 項、第23條第1
      項、第2 項規定自明。本件被告既曾因施用毒品案件，經
      檢察官聲請法院以裁定令入勒戒處所觀察、勒戒執行完畢
      後，認有繼續施用毒品傾向，再經檢察官聲請法院裁定令
      入戒治處所施以強制戒治1 年，後因強制戒治執行已滿3
      月，戒治處所認無繼續戒治之必要，經檢察官聲請後，再
      由法院裁定停止戒治，所餘戒治期間，付保護管束，嗣又
      因於停止戒治，付保護管束期間，違反保護管束應遵守事
      項情節重大，檢察官復聲請法院裁定撤銷停止戒治，令入
      戒治處所施以強制戒治，再因強制戒治期滿執行完畢而被
      釋放，並由檢察官為不起訴之處分，其於強制戒治期滿執
      行完畢後5 年內再犯本件施用第二級毒品案件，依前述規
      定自應予以起訴論罪科刑。核被告所為，係犯毒品危害防
      制條例第10條第2 項之施用第二級毒品罪。其施用第二級
      毒品甲基安非他命前後，持有第二級毒品甲基安非他命之
      低度行為，為施用第二級毒品甲基安非他命之高度行為所
      吸收，不另論其持有第二級毒品罪。被告先後多次犯行，
      時間緊接，犯罪構成要件相同，顯係基於概括犯意反覆為
      之，應依連續犯之規定論以1 罪，並依法加重其刑。被告
      前因竊盜案件，經本院於90年12月31日以90 年 度易字第
      1792號刑事判決判處有期徒刑5 月，如易科罰金，以300
      元折算1 日，嗣告確定，又因竊盜案件，經本院於91年10
      月11日以91年度易字第1794號刑事判決判處有期徒刑8 月
      ，嗣告確定，二罪接續執行，於92年11月30日縮刑期滿執
      行完畢乙節，有臺灣高等法院被告全國前案紀錄表在卷可
      憑，其於5 年之內再犯上開有期徒刑以上之罪，為累犯，
      應依刑法第47條規定加重其刑，並依刑法第70條之規定，
      遞加重之。另起訴書雖記載被告自93年4 、5 月間起迄同
      年7 月16日14時許，在高雄縣美濃鎮路30號住處內，連續
      施用第二級毒品甲基安非他命，然公訴檢察官於本院審判
      中業已將起訴之犯罪事實，更正為被告自93年6 月間起，
      在高雄縣美濃鎮○○路30號住處附近農田內施用第二級毒
      品甲基安非他命，再按檢察官就犯罪事實一部起訴者，其
      效力及於全部，本件被告其餘施用第二級甲基安非他命之
      犯行，核與起訴書犯罪事實欄所載業經本院論罪科刑部分
      ，具有連續犯之關係，已如前述，應為起訴效力所及，且
      公訴檢察官於準備程序中亦已擴張起訴事實如事實欄所載
      （參見本院94年4 月11日審判筆錄，本院卷第95頁），本
      院自得併予審究，併此敘明。
  三、原審予以論罪科刑，固非無見。惟查：(一)被告於93年7 月
      16 日 施用第二級毒品甲基安非他命後，仍賡續施用第二
      級毒品甲基安非他命至同年12月13日止，非僅於93年9 月
      17日中午，有施用第二級毒品甲基安非他命之犯行，原審
      僅論及被告於93年9 月17日中午之施用第二級毒品甲基安
      非他命之犯行，而對被告於93年7 月16日之後至同年12月
      13日止其餘施用第二級毒品甲基安非他命之犯行，未一併
      論究，自有未洽。(二)被告係自93年6 月間起，在高雄縣美
      濃鎮○○路30號住處附近農田內，施用第二級毒品甲基安
      非他命，原審認定被告自93年4 月間起，均在高雄縣美濃
      鎮○○路30號住處內，施用第二級毒品甲基安非他命，亦
      未有洽。(三)為警於93年7 月16日扣案之塑膠吸管1 支、燈
      泡2 個，均內含第二級毒品甲基安非他命殘留而無法析離
      ，應整體視為查獲之第二級毒品，依毒品危害防制條例第
      18條第1項 前段之規定，不問屬於犯人與否，均沒收銷毀
      之，原審僅諭知沒收，亦有未洽。檢察官上訴意旨，執前
      揭(一)所述指摘原判決不當，為有理由；且原判決亦有上開
      (二)、(三)所述之瑕疵，自應由本院將原判決撤銷改判。本院
      審酌被告前即曾因施用毒品經法院裁定令入勒戒處所觀察
      、勒戒，及令入戒治處所施以強制戒治，此有臺灣高等法
      院被告全國前案紀錄表各1 份在卷足據，仍未戒絕毒品，
      再犯本件施用第二級毒品罪，顯見其無悔改之意，意志不
      堅，惟念其施用毒品乃自戕一己之身體健康，尚未害及他
      人，且犯後坦承犯行，態度尚稱良好等一切情狀，量處如
      主文第2項 所示之刑。
  四、上開為警於93年9 月27日、11月24日扣案之晶體各1 包，
      經臺灣高雄地方法院檢察署及本院送請高醫附設醫院檢驗
      結果，確呈第二級毒品甲基安非他命陽性反應，驗後毛重
      分別為0.2 公克及0.3 公克，有該院報告編號0000－000
      、0000－000 號檢驗報告各1 份附卷足據（參見偵查卷卷
      B 、本院卷第45頁），均為第二級毒品甲基安非他命，應
      依毒品危害防制條例第十八條第一項前段之規定，不問屬
      於犯人與否，均宣告沒收銷燬之，至上開第二級毒品甲基
      安非他命2 包送鑑耗損之第二級毒品甲基安非他命晶體各
      0.1 公克，既已滅失，自無再予宣告沒收銷燬之必要。另
      經警於93年7 月16日扣得之塑膠吸管1 支、燈泡2 個，於
      93年9 月27日扣得之吸食器1 組，為被告所有供其施用毒
      品所用之物，業據被告於警詢中供承在卷（參見警卷卷A
      第1 頁反面、警卷卷E 第1 頁反面），且經本院送請高醫
      附設醫院檢驗結果，確呈第二級毒品甲基安非他命陽性反
      應，復有該院報告編號0000－000 號、0000－000 號、00
      00－000 號檢驗報告各1 份在卷可考（參見本院卷第40頁
      、第41頁、第53頁），足認前揭扣案之塑膠吸管1 支、燈
      泡2 個，應為被告所有供其施用第二級毒品甲基安非他命
      所用之物，且內含第二級毒品甲基安非他命殘留而無法析
      離，應整體視為查獲之第二級毒品，依毒品危害防制條例
      第18條第1 項前段之規定，不問屬於犯人與否，均沒收銷
      毀之。至被告於本院審判中雖改稱：於93年9 月27日扣案
      之吸食器1 組非其所有云云，惟核與於警詢中之自白，顯
      有矛盾，且警方於上開處所起獲前開吸食器1 組時，現場
      僅有被告1 人，並無他人存在，亦據被告於警詢中供認不
      諱，該吸食器1 組若非被告所有，亦無無端出現於前揭處
      所之理？被告前揭辯解，尚無足取，併此敘明。另為警於
      93年9 月30日扣案之吸食器1 個，為被告所有供其施用毒
      品所用之物，亦據被告於警詢中供認屬實（參見警卷卷D
      第1 頁反面），且經本院送請高醫附設醫院檢驗結果，呈
      第二級毒品甲基安非他命陰性反應，有高醫附設醫院報告
      編號0000－000 號檢驗報告1 份附卷足據，可見前揭吸食
      器1 個，乃被告所有供其施用第二級毒品甲基安非他命所
      用之物，且其內並無第二級毒品甲基安非他命殘留，應依
      刑法第38條第1 項第2 款之規定，宣告沒收之。
  五、末按，簡易判決處刑所科之刑以宣告緩刑、得易科罰金之
      有期徒刑及拘役或罰金為限。又檢察官聲請以簡易判決處
      刑之案件，經法院認為有被告所犯之罪不合於刑事訴訟法
      第449 條所定得以簡易判決處刑之案件者，應適用通常訴
      訟程序審判之，此觀之刑事訴訟法第449 條第3 項、第
      452 條、第451 條之1 第4 項之規定自明；且對於簡易判
      決之上訴，準用刑訴法第3 編第1 章及第2 章之規定，管
      轄第二審之地方法院合議庭受理簡易判決上訴案件，應依
      通常程序審理。其認案件有刑訴法第452 條之情形者，應
      撤銷原判決，逕依通常程序為第一審判決，法院辦理刑事
      訴訟簡易程序案件應行注意事項第14項亦有明文。查本案
      被告因施用第二級毒品，經本院判處有期徒刑7 月，致被
      告所犯之罪不合刑事訴訟法第449 條所定得以簡易判決處
      刑之案件，而有刑事訴訟法第451 條之1 第4 項但書第1
      款之情形，依前揭法律規定，自應由本院合議庭逕依通常
      程序審理後，而為第一審之判決，檢察官或被告如不服本
      判決，仍得於法定上訴期間內，向管轄之第二審法院提起
      上訴，附此敘明。
據上論斷，應依刑事訴訟法第455 條之1 第1 項、第3 項、第
452 條、第451 條之1 第4 項第1 款、第369 條第1 項前段、第
364 條、第299 條第1 項前段，毒品危害防制條例第10條第2 項
、第18條第1 項前段，刑法第11條、第56條、第47條、第38條第
1項 第2 款，判決如主文。
本案經檢察官甲○○到庭執行職務。
中　　華　　民　　國　　94　　年　　4 　　月　　25　　日
                    刑事第十二庭  審判長法  官  張維君
                                        法  官  劉惠娟
                                        法  官  伍逸康
以上正本證明與原本無異。
如不服本判決，應於收受送達後10日內向本院提出上訴書狀。
（須附繕本）
中　　華　　民　　國　　94　　年　　4 　　月　　28　　日
　　　　　　　　　　　　　　　　　      書記官  蘇  豫
附錄本案論罪科刑法條全文：
毒品危害防制條例第10條
施用第一級毒品者，處 6 月以上 5 年以下有期徒刑。
施用第二級毒品者，處 3 年以下有期徒刑。
